【裁判字號】    98,交聲,434
【裁判日期】    980213
【裁判案由】    違反道路交通管理處罰條例聲明異議
【裁判全文】
臺灣臺北地方法院交通事件裁定         98年度交聲字第434號
原處分機關  臺北市交通事件裁決所
異議人即
受處分人    甲○○
上列受處分人即異議人甲○○因違反道路交通管理處罰條例案件
，對於臺北市交通事件裁決所於民國九十八年一月十七日所為之
處分（原處分案號：北市裁申字第裁２２—１ＡＤ５２６７５３
號），聲明異議，本院裁定如下：
    主  文
異議駁回。
    理  由
一、按「汽車駕駛人停車時，有不依順行方向，或不緊靠道路右
    側，或併排停車，或單行道不緊靠路邊停車之情形者，處新
    臺幣（下同）六百元以上一千二百元以下罰鍰」，道路交通
    管理處罰條例第五十六條第一項第六款定有明文，另「汽車
    駕駛人違規停車而駕駛人不在場，當場不能製單舉發者，得
    對汽車所有人逕行舉發處罰；前開逕行舉發，應記明車輛牌
    照號碼、車型等可資辨明之資料，查明汽車所有人姓名或名
    稱、住址後，製單舉發處罰之」，道路交通管理處罰條例第
    七條之二第一項第三款、第二項亦分別規定甚明。
二、本件異議人即受處分人甲○○所有之車牌號碼：ＢＱ—８６
    ８１號自用小客車，於民國九十七年十二月十五日上午九時
    五分許在臺北市○○路併排停車，該違規事實，為臺北市停
    車管理工程處依法附採證照片逕行掣單舉發，嗣異議人不服
    ，向原處分機關臺北市交通事件裁決所提出申訴，並由原處
    分機關於九十八年一月十七日依道路交通管理處罰條例第五
    十六條第一項第六款之規定，以臺北市交通事件裁決所北市
    裁申字第裁２２—１ＡＤ５２６７５３號違反道路交通管理
    事件裁決書裁處異議人罰鍰一千二百元，異議人於九十八年
    一月二十一日收受裁決書，並於九十八年二月二日以聲明異
    議狀向本院聲明異議，有聲明異議狀（見本院卷第二至十五
    頁）、臺北市停車管理工程處查詢資料（見本院卷第十六頁
    ）、採證照片（見本院卷第十七頁）、臺北市交通事件裁決
    所北市裁申字第裁２２—１ＡＤ５２６７５３號違反道路交
    通管理事件裁決書（見本院卷第十八頁）、送達證書（見本
    院卷第十九頁）及臺北市停車管理工程處九十八年一月十日
    北市停管字第○九七三七八八四三○○號函（見本院卷第二
    十頁）等資料在卷可憑。
三、聲明異議意旨略以：異議人所有之上揭自用小客車於上揭時
    、地確有併排停車之違規情形，惟當時適逢異議人身體不適
    ，故委請異議人長子駕車接送異議人前往臺大醫院找許榮彬
    醫師救命，本件異議人係為避免自己身體之緊急危難而違規
    併排停車，實屬不得己之行為，為此聲明異議，請求撤銷原
    處分等語。
四、經查，異議人所有之車牌號碼：ＢＱ—８６８１號自用小客
    車，於九十七年十二月十五日上午九時五分時許在臺北市○
    ○路確實有併排停車之違規事實，此有採證照片在卷可憑（
    見本院卷第十七頁），復為異議人所不爭執（見本院卷第五
    頁），堪以採信。異議人雖辯稱當時適逢伊身體不適，委由
    伊長子駕車接送前往臺大醫院找許榮彬醫師救命，因而違規
    停車云云；惟查，依異議人所提臺大醫院藥袋（見本院卷第
    七至十四頁），充其量僅能證明異議人長期因疾病前往臺大
    醫院就診，尚不足以證明本件交通違規事實發生當時，異議
    人確實有緊急危難發生之情形，再依異議人所提臺大醫院九
    十七年十二月份至九十八年一月份門診時間表顯示（見本院
    卷第十五頁），許榮彬醫師之門診時間應為每星期一下午，
    然本件違規時間為九十七年十二月十五日（星期一）上午九
    時五分，是異議人辯稱於違規當時係為前往許榮彬醫師門診
    接受緊急診治，時間上亦有未合，綜上堪認，本件違規事實
    已臻明確，異議人徒以緊急危難而否認有上揭違規行為，要
    無可採，本件事證明確，異議人違規行為堪以認定，應依法
    處罰。
五、綜上所述，本件異議人所有之車輛於上開時、地，有併排停
    車之違規事實應堪認定，原處分機關依道路交通管理處罰條
    例第五十六條第一項第六款及違反道路交通管理事件統一裁
    罰基準及處理細則第四十三條、第四十四條、第六十七條之
    規定，裁處異議人罰鍰一千二百元，於法核無違誤。異議人
    聲明異議，指摘原處分不當，為無理由，應予駁回。
據上論斷，應依道路交通案件處理辦法第十九條，裁定如主文。
中    華    民    國    98    年    2     月    13    日
                              交通法庭法  官  李家慧
以上正本證明與原本無異
如不服本裁定應於送達後5日內向本院提出抗告狀
                                      書記官  鄭淑丰
中    華    民    國    98    年    2     月    13    日


司法院資訊處製作；財團法人民間司法改革基金會備份。
